【裁判字號】    98,勞再易,3
【裁判日期】    980625
【裁判案由】    給付工資等
【裁判全文】
臺灣高等法院民事裁定                 98年度勞再易字第3號
再審原告    甲○○
再審被告    財團法人長庚紀念醫院林口分院
法定代理人  王正儀
上列當事人間請求給付工資等事件，再審原告對於中華民國97年
6月25日本院97年度勞上易字第18號確定判決提起再審之訴，本
院裁定如下：
    主      文
再審之訴駁回。
再審訴訟費用由再審原告負擔。
    理      由
一、按提起民事再審之訴，應於30日之不變期間內提起，該不變
    期間自判決確定時起算，判決於送達前確定者，自送達時起
    算。又判決於上訴期間屆滿時確定；不得上訴之判決，於宣
    示時確定；不宣示者，於公告時確定，民事訴訟法第500條
    第1項、第2項前段、第398條第1項、第2項分別定有明文。
    又民事訴訟法第496條第1項第13款所謂當事人發現未經斟酌
    之證物或得使用該證物，係指在前訴訟程序不知有該證物，
    現始知之，或雖知有此而不能使用，現始得使用者而言（最
    高法院32年上字第1247號判例意旨參照）。次按提起再審之
    訴，應依民事訴訟法第501條第1項第4款表明再審理由，及
    關於再審理由並遵守不變期間之證據，此為必須具備之程式
    。所謂表明再審理由，必須指明確定判決有如何合於法定再
    審事由之具體情事始為相當，倘僅泛言有何條款之再審事由
    ，而無具體情事者，仍難謂已合法表明再審事由。既未合法
    表明再審事由，即為無再審之事由，性質上無庸命其補正（
    最高法院61年度台再字第137號判例參照)。
二、經查，本院97年度勞上易字第18號確定判決 (下稱原確定判
    決)，因上訴所得受之利益未逾新臺幣（下同）1,500,000元
    ，屬不得上訴第三審案件，故該判決關於不利益於再審原告
    之部分，於民國（下同）97年6月25日宣示時，已告確定；
    而該判決亦於97年7月3日已送達再審原告，有送達證書附卷
    可憑（見本院97年度勞上易字第18號卷第119頁），今再審
    原告於98年3月11日（有本院收狀戳可查）對該確定判決提
    起再審之訴，顯已逾30日之不變期間；又，再審原告提起本
    件再審之訴，僅謂再審被告將再審原告惡意減薪調職，又不
    肯給付資遣費，侵害其再審原告之生存權、工作權及財產權
    之主張，惟原確定判決究有何證物為足以影響原確定判決之
    重要證物漏未斟酌，及有何證物為再審原告於前訴訟程序所
    不知，現始知之，或雖知有此而不使用，現始得使用之具體
    情事，亦未見再審原告敘明，揆諸前開說明及判例意旨，再
    審原告提起本件再審之訴，顯不合法，應予駁回。
三、據上論結，本件再審之訴為不合法，依民事訴訟法第502條
    第1項、第95條、第78條，裁定如主文。
中    華    民    國    98    年    6     月    25    日
                      勞工法庭
                        審判長法  官  魏麗娟
                              法  官  陳博享
                              法  官  黃雯惠
正本係照原本作成。
不得抗告。
中    華    民    國    98    年    6     月    29    日
                              書記官  秦慧榮


司法院資訊處製作；財團法人民間司法改革基金會備份。
